【裁判字號】    88,易,5175
【裁判日期】    890125
【裁判案由】    賭博
【裁判全文】
臺灣高雄地方法院刑事判決                        八十八年度易字第五一七五號
    公  訴  人  臺灣高雄地方法院檢察署檢察官
    被      告  甲○○
右列被告因賭博案件，經檢察官提起公訴（八十八年度偵字第二四一四九號），本院
判決如左：
    主  文
甲○○連續意圖營利，聚眾賭博，處有期徒刑參月，如易科罰金，以佰元折算壹日
。
帳簿貳本、傳真機貳台、錄音機貳台、錄音帶伍塊均沒收。
    事  實
一、甲○○因僅有國中畢業之學歷復又適逢經濟不景氣，無法覓得適當之工作，竟與
    姓名年籍不詳綽號「發仔」之男子，共同基於意圖營利之概括犯意，自民國八十
    八年六月間某日起，至同年九月二十九日止，由甲○○提供其不知情之姐姐所有
    惟由其使用之高雄市○○區○○街五十號三樓之公眾得出入之場所，由「發仔」
    擔任組頭，經營俗稱「六合彩」之賭局，聚集不特定之多數人，以附表所列之方
    式，猜號核對香港政府發行每星期二、四開獎之六合彩中獎號碼重新編組之號碼
    賭博財物，由甲○○將猜號簽注者之姓名及投注之賭金彙集後交予「發仔」，中
    獎者可按其簽賭種類贏得如附表所示倍數不等之彩金，而彩金則由「發仔」交由
    甲○○轉交予中獎者，否則所繳賭資悉歸「發仔」所有，甲○○則再由「發仔」
    處取得賭客所下注每組新台幣（下同）五元之佣金，以此方式圖利。嗣於八十八
    年九月二十九日下午一時許，在上址為警當場查獲，並扣押其所有供賭博犯罪用
    之帳簿二本、傳真機二台、錄音機二台、錄音帶五塊。
二、案經高雄市政府警察局移送臺灣高雄地方法院檢察署檢察官偵察起訴。
    理  由
一、訊據被告甲○○供認有於右揭時地，由其提供高雄市○○區○○街五十號三樓之
    處所，由「發仔」擔任組頭，共同經營俗稱「六合彩」之賭局，聚集不特定之多
    數人，以附表所列之方式，猜號核對香港政府發行每星期二、四開獎之六合彩中
    獎號碼重新編組之號碼賭博財物之事實不諱，核與其在警訊時及檢察官偵查中供
    述之情節相符；被告雖稱：高雄市○○區○○街五十號三樓係伊姐姐所有，應非
    公眾得出入之場所云云，惟查高雄市○○區○○街五十號三樓雖係住宅，惟既供
    不特定之多數人出入簽賭，自屬公眾得出入之場所，被告此部分所辯並不可採。
    此外，並有帳簿二本、傳真機二台、錄音機二台、錄音帶五塊等物扣押可資可証
    ，被告確有右揭供給賭場、聚眾賭博及普通賭博犯行，已堪認定。
二、核被告甲○○意圖營利提供場所聚眾賭博，係犯刑法第二百六十八條之供給賭場
    及聚眾賭博罪；又被告就附表所列方式兼與其他簽賭者，同在公眾得出之場所賭
    博財物，係犯刑法第二百六十六條第一項前段之賭博罪。被告前後供給賭場、聚
    眾賭博及普通賭博犯行，均係反覆實施而犯同一之罪名，顯係各基於一概括犯意
    ，均應論以連續犯，分別以一罪論。被告所犯圖利供給賭場、圖利聚眾賭博及普
    通賭博三罪，係基於一個賭博犯意之決定，達成其同一犯罪之各個舉動，應屬法
    律概念之一行為，其一行為觸犯上開三罪名，為想像競合犯，應依刑法第五十五
    條規定從一重之圖利聚眾賭博罪處斷。審酌被告經營俗稱之「六合彩」賭博，嚴
    重危害社會經濟秩序，惟念及其係因僅國中畢業而謀職不易，思慮未周方罹刑典
    ，且經營之時間亦僅三月左右，犯後坦承犯行，態度良好等一切情狀，爰酌情量
    處如主文所示之刑，並諭知易科罰金之折算標準，以為懲儆。扣押之帳簿二本、
    傳真機二台、錄音機二台、錄音帶五塊，均係被告所有，且係供犯罪所用之物，
    已據被告供明在卷，爰均依法併為沒收之諭知。
據上論斷，應依刑事訴訟法第二百九十九條第一項前段，刑法第五十六條、第二百六
十六條第一項前段、第二百六十八條、第五十五條、第四十一條、第三十八條第一項
第二款，罰金罰鍰提高標準條例第一條前段、第二條，判決如主文。
本案經檢察官郭武義到庭執行職務。
中      華      民      國    八  十  九    年    一      月    二十五  日
                                    臺灣高雄地方法院刑事第六庭
                                        法  官  李怡諄
右正本證明與原本無異。
如不服本判決，應於送達後十日內，向本院提出上訴狀。
                                        書記官  羅榮全
中      華      民      國    八  十  九    年    一      月    二十五  日
附錄本判決論罪之法條：
刑法第二百六十六條第一項前段
  在公共場所或公眾得出入之場所賭博財物者，處一千元以下罰金。
刑法第二百六十八條
  意圖營利，供給賭博場所或聚眾賭博者，處三年以下有期徒刑，得併科三千元元以
  下罰金。
臺灣高雄地方法院八十八年度易字第五一七五號刑事判決附表（以下金額均為新台幣
）
┌──┬──┬────────────────┬───────┬────┐
│編號│俗稱│  賭    博      方      式      │  所犯法條    │備  註  │
├──┼──┼────────────────┼───────┼────┤
│    │    │由賭客自００至九九一百個號碼中，│刑法第二百六十│        │
│    │    │每簽押一個號，賭注四百四十元，猜│              │        │
│    │二  │押六                            │六條第一項前段│        │
│２  │    │合彩各組個位數號碼依序組合成之五│刑法第二百六十│        │
│    │獎  │組二位數，如押中，由組頭給付四千│八條          │        │
│    │    │五百元至一萬七千元不等之        │              │        │
│    │    │賭金，如不中，賭金歸組頭所有。  │              │        │
│    │    │                                │              │        │
├──┼──┼────────────────┼───────┼────┤
│    │港  │核對香港政府發行每星期二、四開獎│              │        │
│    │碰│六合彩六組號碼，每次猜押二組號碼│刑法第二百六十│        │
│３  │二  │（０一號－四十五號），每二組賭注│六條第一項前段│        │
│    │星  │八五元，如二組均押中，可得五千三│、第二百六十八│        │
│    │    │百元之                          │條            │        │
│    │    │賭金，如未押中，賭金歸組頭所有。│              │        │
├──┼──┼────────────────┼───────┼────┤
│    │港  │核對香港政府發行每星期二、四開獎│              │        │
│    │碰  │六合彩六組號碼，每次猜押三組號碼│刑法第二百六十│        │
│４  │三  │（０一號－四十五號），每三組賭注│六條第一項前段│        │
│    │星  │八十元，如三組均押中，可得五萬三│、第二百六十八│        │
│    │    │千元賭金，如未押中，賭金歸組頭所│條            │        │
│    │    │有。                            │              │        │
└──┴──┴────────────────┴───────┴────┘


司法院資訊處製作；財團法人民間司法改革基金會備份。
